【裁判字號】    92,聲再,7
【裁判日期】    920430
【裁判案由】    違反專利法
【裁判全文】
臺灣高等法院臺南分院刑事裁定                  九十二年度聲再字第七號   Ｃ
      聲請再審人  德保有限公司
      即 自 訴人            .
      代  表  人  甲  ○  ○
      被      告  丁  ○  ○
      被      告  戊  ○  ○
      被      告  丙  ○  ○
      被      告  乙  ○  ○
右列聲請人因自訴被告等違反專利法案件，對於本院九十一年度上易字第九八九號中
華民國九十一年十一月二十一日確定判決（臺灣雲林地方法院八十九年度自字第七十
一號），聲請再審，本院裁定如左：
      主      文
再審之聲請駁回。
      理      由
一、聲請意旨略稱：（一）本案自訴人於九十一年十月三日所提上訴理由狀中，即主
    張：本案第一審係以國立中正大學所為鑑定報告資為被告無罪之基礎，然查自訴
    人細繹中正大學所為之鑑定報告發現多有違誤，嗣後再送請中興大學鑑定，所得
    結果除指出中正大學鑑定報告中不當之處外。並就被告公司內之機械鑑定，依均
    等論分析結果被告公司內之浪板製造機應屬侵害自訴人之新型專利第一五一八
    五號，結果與自訴人於保全證據後，將所得證物送請中興大學做鑑定結果相同。
    （二）自訴人在原審九十一年五月三十一號即提出陳報狀，表示被告丁○○在另
    案曾自承有私底下拜訪過中正大學之敖教授，在原審未接獲鑑定書前，丁○○即
    已悉鑑定結果對其有利，是以認為中正大學之鑑定難期公平。對於上述中興大學
    所為被告不利之鑑定報告證據，原確定判決漏未審酌，符合刑事訴訟法第四二一
    條，為聲請再審云云。
二、按「自訴人」為受判決人之不利益聲請再審，係以有刑事訴訟法第四百二十二條
    第一款規定之情形為限，而該第四百二十二條第一款之規定，則為具有同法第四
    百二十條第一款（原判決所憑之證物已證明其為偽造或變造者）、第二款（原判
    決所憑之證言、鑑定或通譯已證明其為虛偽者）、第四款（原判決所憑之通常法
    院或特別法院之裁判已經確定裁判變更者）或第五款（參與原判決或前審判決或
    判決前所行調查之法官，或參與偵查或起訴之檢察官，因該案件犯職務上之罪已
    經證明者，或因該案件違法失職已受懲戒處分，足以影響原判決者之情形者），
    此觀於同法第四百二十八條第一項但書之規定自明。
三、本件再審聲請人因自訴受判決人違反專利法案件，對於本院中華民國九十一年十
    一月二十一日第二審確定判決（九十一年上易字第九八九號），為受判決人之不
    利益聲請再審，以刑事訴訟法第四百二十一條：「不得上訴於第三審法院之案件
    ，除前條規定外，其經第二審確定之有罪判決，如就足生影響於判決之重要證據
    漏未審酌者，亦得為受判決人之利益，聲請再審。」之規定為其聲請再審之理由
    ，惟查刑事訴訟法第四百二十一條並不在自訴人為受判決人不利益得為聲請再審
    理由之列。再審聲請人以刑事訴訟法第四百二十一條為受判決人不利益聲請再審
    ，按之首開說明，其聲請再審之程序，顯屬違背規定，況依刑事訴訟法第四百二
    十一條規定聲請再審者，應於送達判決後二十日內為之，刑事訴訟法第四百二十
    四條定有明文，聲請人於九十一年十二月四日收到本件判決書，有本院送達證書
    在卷可稽，加計在途期間，顯已超過法定聲請再審期間，本件聲請不合法，自應
    予駁回。
四、應依刑事訴訟法第四百三十三條裁定如主文。
中    華    民    國      九十二      年      四      月      三十      日
                                  臺灣高等法院臺南分院刑事第七庭
                                      審判長法官  蔡    崇    義
                                            法官  董    武    全
                                            法官  宋    明    中
右正本證明與原本無異。
不得抗告。
                                      法院書記官  李    育    儒
中    華    民    國      九十二      年      五      月      五        日


司法院資訊處製作；財團法人民間司法改革基金會備份。
